臺灣彰化地方法院刑事判決　　　　　　　96年度訴字第1874號
公　訴　人　臺灣彰化地方法院檢察署檢察官
被　　　告　甲○○
　　　　　　　　　　（另案於臺灣雲林第二監獄執行中）
上列被告因違反毒品危害防制條例案件，經檢察官提起公訴（九
十六度毒偵字第四九七五、四九七六號），本院裁定依簡式審判
程序審理判決如下：
    主  文
甲○○施用第一級毒品，累犯，處有期徒刑壹年貳月，減為有期
徒刑柒月。
    事  實
一、甲○○前因施用毒品案件，經本院以九十二年度毒聲字第二
    五三０號裁定送觀察、勒戒後，於民國九十二年十二月三十
    日因無繼續施用傾向執行完畢釋放。又於九十三年六月十四
    日，因搶奪案件，經本院以九十三年度訴字第二八五號，判
    處有期徒刑十月、緩刑四年確定，嗣於九十四年七月二十五
    日，因施用毒品案件，經本院以九十四年度訴字第一０一三
    號，判處有期徒刑八月確定，復因竊盜案件，經本院於九十
    四年九月二十六日，以九十四年度彰簡第七二四號，判處有
    期徒刑三月確定，嗣上開二罪經裁定定應執行刑為有期徒刑
    九月，並撤銷上開緩刑，入監執行後，於九十五年十月二十
    七日縮短刑期執行完畢。詎仍不知悔改，於前開觀察、勒戒
    處分執行完畢釋放後五年內，基於施用第一級毒品海洛因之
    犯意，於九十六年二月二十七日十四時許，在其位於彰化縣
    和美鎮○○里○○路六號住處，以將海洛因摻水後，再以針
    筒注射之方式，施用海洛因一次。嗣於九十六年二月二十七
    日二十一時許，其因另犯竊盜案件至警局說明後，經員警發
    現其手臂有針孔痕跡，經其同意後採其尿液送驗，結果其尿
    液嗎啡及可待因均呈陽性反應；同年月二十八日十八時四十
    分許，甲○○行經彰化縣福興鄉○○村○○路與福工路口，
    為警盤查後，發覺其手臂有注射針孔，再經其同意後採其尿
    液送驗，結果其尿液嗎啡及可待因均呈陽性反應。
二、案經彰化縣警察局鹿港分局報告臺灣彰化地方法院檢察署檢
    察官偵查起訴。
    理  由
一、上開事實，業據被告甲○○於本院審理時坦承不諱，且被告
    於九十六年二月二十七日及同年月二十八日先後為警採集之
    尿液，經送詮昕科技股份有限公司檢驗結果，確呈嗎啡及可
    待因命陽性反應，此有彰化縣警察局鹿港分局委託檢驗尿液
    代號與真實姓名對照認證單二紙及詮昕科技股份有限公司出
    具之濫用藥物尿液檢驗報告二紙附卷可稽，被告自白核與事
    實相符。又被告曾因施用毒品案件，經本院以九十二年度毒
    聲字第二五三０號裁定送觀察、勒戒後，於九十二年十二月
    三十日因無繼續施用傾向執行完畢釋放，此有臺灣彰化地方
    法院檢察署刑案資料查註紀錄表及臺灣高等法院被告全國前
    案紀錄表等在卷可憑，被告於前揭觀察、勒戒處分執行完畢
    釋放後五年內，再犯本件施用第一級毒品之犯行，事證明確
    ，被告自應依法論科。
二、核被告所為，係犯毒品危害防制條例第十條第一項之施用第
    一級毒品罪。被告於施用前持有第一級毒品海洛因之低度行
    為，應為施用之高度行為所吸收，均不另論罪。又被告前於
    九十三年六月十四日，因搶奪案件，經本院以九十三年度訴
    字第二八五號，判處有期徒刑十月、緩刑四年確定，嗣於九
    十四年七月二十五日，因施用毒品案件，經本院以九十四年
    度訴字第一０一三號，判處有期徒刑八月確定，復因竊盜案
    件，經本院於九十四年九月二十六日，以九十四年度彰簡第
    七二四號，判處有期徒刑三月確定，嗣上開二罪經裁定定應
    執行刑為有期徒刑九月，並撤銷上開緩刑，入監執行後，於
    九十五年十月二十七日縮短刑期執行完畢，有上述前科資料
    附卷可參，其受此有期徒刑執行完畢後，五年以內再故意犯
    本件之施用第一級毒品罪，應依刑法第四十七條第一項累犯
    規定加重其刑。爰審酌被告前曾有施用毒品之前科及其犯罪
    之動機、目的、施用毒品係自戕身心，且曾因施用毒品而送
    觀察、勒戒處分，猶不知悔改，未能戒除毒癮，竟又再度施
    用毒品，顯乏禁絕毒害之決心，暨其犯後尚知坦承犯行等一
    切情狀，量處如主文所示之宣告刑。又被告於行為後，中華
    民國九十六年罪犯減刑條例業經公布，並自九十六年七月十
    六日起施行，被告上開施用第一級毒品之犯行，非屬該條例
    第三條所列舉不予減刑之罪，且犯罪時間均在九十六年四月
    二十四日之前，爰依該條例第二條第一項第三款、第七條之
    規定，減其二分之一之宣告刑。
三、公訴意旨另認被告於九十六年二月二十七日十五時許，另有
    施用海洛因之犯行云云。查被告固曾於偵查中供認伊於九十
    六年二月二十七日十五時許曾施用海洛因一次云云。惟按被
    告之自白，不得作為有罪判決之惟一證據，仍應調查其他必
    要之證據，以察其是否與事實相符，刑事訴訟法第一百五十
    六條第二項定有明文。而觀本案此部分之事實，除被告前開
    自白外，別無其他被告有於上開期間施用海洛因之事證，且
    被告於本院審理時復指明伊因當時忘記正確之施用時間，所
    以於偵查中才會出現不同之施用時間等語，是以此部分自不
    得僅憑被告前揭自白，即作為認定被告此部分有罪之唯一證
    據。此外，本院復查無其他積極確切之證據，足資證明被告
    有何此部分施用第一級毒品之犯行，不能證明被告犯罪，原
    應為無罪之諭知，惟公訴人認此部分與前開有罪之犯罪事實
    具有接續犯之一罪關係，爰不另為無罪之諭知。
據上論斷，應依刑事訴訟法第二百七十三條之一第一項、第二百
九十九條第一項前段，毒品危害防制條例第十條第一項，刑法第
十一條前段、第四十七條第一項，中華民國罪犯減刑條例第二條
第一項第三款、第七條，判決如主文。
本案經檢察官蔡曉崙到庭執行職務。
中　　華　　民　　國　　96　　年　　11　　月　　30　　日
                  　　  　　刑事第六庭
                              　法  官  王義閔
以上正本證明與原本無異。
如不服本判決，應於判決送達後10日內，向本院提出上訴書狀，
上訴書狀應「敘述具體上訴理由」，並按他造當事人之人數附繕
本。「切勿逕送上級法院」。
中　　華　　民　　國　　96　　年　　11　　月　　30　　日
                                書記官  洪年慶
附錄本案論罪科刑法條全文：
毒品危害防制條例第10條
施用第一級毒品者，處 6 月以上 5 年以下有期徒刑。
施用第二級毒品者，處 3 年以下有期徒刑。
